【裁判字號】    92,易,348
【裁判日期】    920508
【裁判案由】    毒品危害防制條例
【裁判全文】
臺灣板橋地方法院刑事判決                          九十二年度易字第三四八號
    公  訴  人  臺灣板橋地方法院檢察署檢察官
    被      告  甲○○
右列被告因違反毒品危害防制條例案件，經檢察官提起公訴（九十一年度毒偵字第四
二０九），及移
，本院判決如左：
    主  文
甲○○連續施用第二級毒品，累犯，處有期徒刑柒月。扣案之安非他命壹包（毛重零
點公克）沒收銷燬之。
    事  實
一、甲○○曾於民國（下同）八十五年間，因違反麻醉藥品管理條例案件，經本院判
    處有期徒刑六月確定，於八十七年一月三十一日執行完畢，復於八十九年間，因
    違反毒品危害防制條例案件，經本院判處有期徒刑六月確定，甫於九十年五月三
    十一日執行完畢。其前於八十七年間因施用第二級毒品安非他命案件，經臺灣臺
    北地方法院檢察署檢察官聲請臺灣臺北地方法院於八十八年一月十七日以八十八
    年度毒聲字第八三號裁定送觀察、勒戒後，因無繼續施用毒品之傾向，而由臺灣
    臺北地方法院檢察署檢察官以八十八年度偵字第二三０七號不起訴處分書為不起
    訴處分確定在案，其復於同年間再因施用第二級毒品安非他命案件，經臺灣板橋
    地方法院於八十八年十一月一日以八十八年度毒聲字第六九０八號裁定送觀察、
    勒戒後，認有繼續施用毒品傾向，並經本院於八十八年十一月三十日以八十八年
    度毒聲字第七六一九號裁定令入戒治處所強制戒治，而於八十九年十一月三十日
    強制戒治期滿，詎甲○○猶不知悔改，復基於施用第二級毒品安非他命之概括犯
    意，自九十一年九月間起，至九十二年二月十五日止，連續在臺北縣三重市某處
    及高雄市某處，以將安非他命置於鋁箔紙燒烤而吸取煙霧之方式，非法施用第二
    級毒品安非他命多次，約每一星期至半個月施用一次，而三犯施用毒品之行為。
    嗣甲○○先於九十一年十一月十九日上午十一時五十五分許，在臺北市政府警察
    局大同分局經警採尿送驗後，呈甲基安非他命陽性反應，查悉上情；復於九十二
    年二月十八日下午二時三十分許，在高雄市○○區○○街八十二號前，為警查獲
    甲○○（冒名趙崇皓，未據起訴），並扣得其所有欲施用之毒品安非他命一包（
    毛重零點公克）。
二、案經臺北市政府警察局大同分局報請臺灣板橋地方法院檢察署檢察官偵查起訴，
    及高雄市政府警察局刑警大隊報請臺灣高雄地方法院檢察署檢察官移送併辦。
    理  由
一、右揭事實，業被告迭於偵查及本院審理時坦承不諱，而被告於九十一年十一月十
    九日、九十二年二月十八日為警所採尿液，經送鑑定結果，均呈甲基安非他命陽
    性反應，並有臺灣尖端先進生技醫藥股份有限公司九十一年十月二十五日濫用藥
    物檢驗報告、高雄市立凱旋醫院九十二年三月七日煙毒尿液檢驗成績書附卷可稽
    ，復有九十二年二月十八日扣案之安非他命一包（毛重零點公克）及毒品初步
    檢驗測試照片一幀足資佐證。又被告於八十七年間因施用第二級毒品安非他命案
    件，經臺灣臺北地方法院檢察署檢察官聲請臺灣臺北地方法院於八十八年一月十
    七日以八十八年度毒聲字第八三號裁定送觀察、勒戒後，因無繼續施用毒品之傾
    向，而由臺灣臺北地方法院檢察署檢察官以八十八年度偵字第二三０七號不起訴
    處分書為不起訴處分確定在案，其復於同年間再因施用第二級毒品安非他命案件
    ，經臺灣板橋地方法院於八十八年十一月一日以八十八年度毒聲字第六九０八號
    裁定送觀察、勒戒後，認有繼續施用毒品傾向，並經本院於八十八年十一月三十
    日以八十八年度毒聲字第七六一九號裁定令入戒治處所強制戒治，而於八十九年
    十一月三十日強制戒治期滿之事實，亦有臺灣高等法院檢察署刑案紀錄簡覆表及
    法務部在監在押資料表各一份在卷足憑，是被告三犯施用第二級毒品安非他命行
    為，應堪認定。本件事證明確，被告犯行堪以認定，應予依法論處。
二、毒品危害防制條例第二條將安非他命列為第二級毒品，核被告甲○○所為，係犯
    毒品危害防制條例第十條第二項之罪。其持有第二級毒品安非他命之低度行為，
    為施用之高度行為所吸收，不另論罪。又被告先後多次非法施用第二級毒品安非
    他命，時間緊接，犯罪構成要件亦相同，顯係基於概括之犯意而為，應依連續犯
    之規定論以一罪，並依法加重其刑。至末查被告曾於八十五年間，因違反麻醉藥
    品管理條例案件，經本院判處有期徒刑六月確定，於八十七年一月三十一日執行
    完畢，復於八十九年間，因違反毒品危害防制條例案件，經本院判處有期徒刑六
    月，甫於九十年五月三十一日執行完畢，有臺灣高等法院檢察署刑案紀錄簡覆表
    一份可按，其於五年之內再犯有期徒刑以上之罪，為累犯，應依刑法第四十七條
    之規定遞加重其刑。爰審酌被告雖觸犯本罪，惟念其犯行係戕害其自身，對社會
    治安尚非危害甚鉅，暨其犯罪之動機、目的、手段、所生危害等一切情狀，量處
    如主文所示之刑，以示懲儆。又扣案之安非他命一包（毛重零點公克），係查
    獲之毒品，不問屬於犯人與否，均應依毒品危害防制條例第十八條第一項前段之
    規定宣告沒收銷燬。
三、至檢察官僅起訴被告於九十一年十月十九日下午十一時五十五分許為警採尿前九
    十六小時內某時之施用安非他命犯行，而被告於本件判決事實欄內所載除該起訴
    部分外之連續多次施用第二級毒品安非他命之犯行及檢察官移送併辦部分，雖未
    經檢察官起訴，惟與檢察官起訴之部分，被告係基於概括之犯意而為，屬裁判上
    一罪之連續犯關係，其一部起訴之效力及於全部，故本院自得併予審究，附此敘
    明。
據上論斷，應依刑事訴訟法第二百九十九條第一項前段，毒品危害防制條例第十條第
二項、第十八條第一項前段，刑法第十一條前段、第五十六條、第四十七條，判決如
主文。
本案經檢察官王家春到庭執行職務
中      華      民      國    九十二    年      五      月      八      日
                                      臺灣板橋地方法院刑事第三庭
                                          法  官  葉  靜  芳
右正本證明與原本無異。
如不服本判決，應於判決送達後十日內，向本院提出上訴狀。
                                          書記官  陳  昭  綾
中      華      民      國    九十二    年      五      月      八      日
附錄本案論罪科刑主要法條：
毒品危害防制條例第十條
施用第二級毒品者，處三年以下有期徒刑。


司法院資訊處製作；財團法人民間司法改革基金會備份。
